# 融资租赁售后租回到期，承租人回购资产入账价值确认

提问人：xdinah 时间：2015-11-24 09:53:16
各位老师，对于融资租赁售后租回模式下：假设租赁期小于租赁资产的折旧期间，那么当租赁期到期时，该融资租入固定资产账面价值仍较大，讲解中只提及了出租人的会计处理，未列明承租人。如何确认承租人回购资产入账价值呢？ 假设，到期日融资租入固定资产账面价值 500 万（期中原值： 1000 万，租赁期累计计提折旧 500 万），递延收益-未实现售后租回损益余额 100 万，当承租人以 1元回购时，会计分录如下是否正确呢？ DR:固定资产 400 万+1元 DR:累计折旧 500 万 DR:递延收益-未实现售后租回损益 100 万 CR:固定资产-融资租入固定资产 1000 万 银行存款 1 元

回答人：chenyiwei
其实你只要把售后回租构成的融资租赁按照资产抵押借款进行会计处理，不改变资产的会计处理，就没有你说的问题了，特别是不建议每次都调整原值和累计折旧。